臺灣桃園地方法院刑事裁定
111年度單禁沒字第519號
聲  請  人  臺灣桃園地方檢察署檢察官
被      告  葉永盛



上列被告因違反毒品危害防制條例案件（111年度毒偵緝字第130
、131、132、133、134、135、136、137、138、139、140號），
經聲請人聲請單獨宣告沒收（111年度聲沒字第378號），本院裁
定如下：
    主  文
扣案如附表所示之物均沒收銷燬。
    理  由
一、聲請意旨略以：被告葉永盛前因施用第二級毒品案件，經臺
     灣桃園地方檢察署檢察官以111年度毒偵緝字第130、131、
    132、133、134、135、136、137、138、139、140號為不起
    訴處分確定。而於上開案件中，所扣案如附表所示之甲基安
    非他命，經送檢驗，均檢出含有第二級毒品甲基安非他命成
    分，均係違禁物，爰依毒品危害防制條例第18條第1項、刑
    法第38條第1項、第40條第2項，聲請單獨宣告沒收銷燬等語
    。
二、按違禁物不問屬於犯罪行為人與否，沒收之；違禁物或專科
    沒收之物得單獨宣告沒收；又查獲之第一、二級毒品及專供
    製造或施用第一、二級毒品之器具，不問屬於犯罪行為人與
    否，均沒收銷燬之，刑法第38條第1項、第40條第2項、毒品
    危害防制條例第18條第1項前段分別定有明文。次按依毒品
    危害防制條例第18條第1項規定，得諭知沒收並銷燬之者，
    以查獲之毒品及專供製造或施用毒品之器具為限，固不及於
    毒品之外包裝、吸食器及分裝匙等工具；然若毒品本身已經
    微量附著器具內，無從析離，該器具自應隨同毒品一併沒收
    銷燬（最高法院94年度台上字第6213號判決參照）。
三、經查：
（一）被告前因違反毒品危害防制條例案件，經本院以109年度
      毒聲字第446號裁定送勒戒處所觀察、勒戒，認無繼續施
      用毒品之傾向，於民國111年1月27日出所，並經臺灣桃園
      地方檢察署檢察官以111年度毒偵緝字第130、131、132、
      133、134、135、136、137、138、139、140號為不起訴處
      分確定等情，有臺灣高等法院被告前案紀錄表及該不起訴
      處分書附卷可查。
（二）被告於上開案件中查扣如附表各編號所示之物，均經檢出
      第二級毒品甲基安非他命成分，有如附表各編號所示之毒
      品原物檢驗報告及毒品成分鑑定書在卷可稽，足認扣案如
      附表所示之物均為第二級毒品甲基安非他命，係違禁物無
      訛，又盛裝上開第二級毒品之包裝袋共26個，因沾附有該
      盛裝之毒品而難以完全析離，揆諸前揭說明，均應整體視
      為查獲之毒品，既屬違禁物，故不問屬於犯人與否，均應
      予宣告沒收銷燬之。從而，聲請人據此聲請單獨宣告沒收
      銷燬，於法有據，應予准許。至鑑驗用罄之毒品部分，業
      已滅失，爰不另宣告沒收銷燬，附此敘明。
四、依刑事訴訟法第455條之36第2項，毒品危害防制條例第18條
    第1項前段，刑法第11條、第40條第2項，裁定如主文。
中　　華　　民　　國　　111 　年　　6 　　月　　23　　日
                  刑事第七庭  法　官　陳昭仁
以上正本證明與原本無異。
如不服本裁定，應於裁定送達後5 日內向本院提出抗告狀。
　　　　　　　　　　　　　　　書記官　洪郁筑
中　　華　　民　　國　　111 　年　　6 　　月　　23　　日




附表：
編號 扣案物外觀      數     量    成 分 偵查案號 備註  1 白色結晶 1包（驗前毛重3.5262公克，因鑑驗取用0.0109公克） 第二級毒品甲基安非他命 111年度毒偵緝字第131號 1.詮昕科技股份有限公司109年11月19日毒品原物檢驗報告（見109年度毒偵字第7353號卷第79頁） 2.桃園市政府警察局刑事警察大隊扣押物品清單（見109年度毒偵字第7353號卷第85-2頁）  2 白色或透明晶體 1包（毛重0.5250公克，淨重0.3543公克，驗餘淨重0.3514公克） 第二級毒品甲基安非他命 111年度毒偵緝字第132號 1.臺北榮民總醫院110年2月19日北榮毒鑑字第C0000000號毒品成分鑑定書（見110年度毒偵字第199號卷第93頁） 2.桃園市政府警察局刑事警察大隊扣押物品清單（見110年度毒偵字第199號卷第91頁）  3 白色或透明晶體 1包（毛重0.3170公克，淨重0.1485公克，驗餘淨重0.1463公克） 第二級毒品甲基安非他命 111年度毒偵緝字第133號 1.臺北榮民總醫院110年2月19日北榮毒鑑字第C0000000號毒品成分鑑定書（見110年度毒偵字第496號卷第89頁） 2.桃園市政府警察局刑事警察大隊扣押物品清單（見110年度毒偵字第496號卷第87頁）  4 白色或透明晶體 2包（毛重1.3029公克，淨重0.9705公克，驗餘淨重0.9685公克） 第二級毒品甲基安非他命 111年度毒偵緝字第134號 1.臺北榮民總醫院110年2月24日北榮毒鑑字第C0000000號毒品成分鑑定書（見110年度毒偵字第497號卷第119頁） 2.桃園市政府警察局刑事警察大隊扣押物品清單（見110年度毒偵字第497號卷第117頁）  5 白色或透明晶體 16包（毛重18.2048公克，淨重14.1344公克，驗餘淨重14.1321公克） 第二級毒品甲基安非他命 111年度毒偵緝字第135號 1.臺北榮民總醫院110年3月19日北榮毒鑑字第C0000000號毒品成分鑑定書（見110年度毒偵字第1898號卷第105頁） 2.桃園市政府警察局楊梅分局扣押物品清單（見110年度毒偵字第1898號卷第103頁）  6 白色或透明晶體 1包（毛重0.5920公克，淨重0.3838公克，驗餘淨重0.3816公克） 第二級毒品甲基安非他命 111年度毒偵緝字第136號 1.臺北榮民總醫院110年4月1日北榮毒鑑字第C0000000號毒品成分鑑定書（見110年度毒偵字第1899號卷第119頁） 2.桃園市政府警察局刑事警察大隊扣押物品清單（見110年度毒偵字第1899號卷第117頁）  7  白色或透明晶體 1包（毛重1.2096公克，淨重1.0047公克，驗餘淨重1.0036公克）、1包（毛重1.1809公克，淨重0.9763公克，驗餘淨重0.9731公克）、1包（毛重1.2251公克，淨重1.0281公克，驗餘淨重1.0265公克）、1包（毛重1.2152公克，淨重1.0161公克，驗餘淨重1.0139公克） 第二級毒品甲基安非他命 111年度毒偵緝字第137號 1.臺北榮民總醫院110年4月29日北榮毒鑑字第C0000000號毒品成分鑑定書（見110年度毒偵字第2766號卷第113、115頁） 2.桃園市政府警察局楊梅分局扣押物品清單（見110年度毒偵字第2766號卷第111頁）